【裁判字號】    97,台上,5327
【裁判日期】    971023
【裁判案由】    違反槍砲彈藥刀械管制條例等罪
【裁判全文】
最高法院刑事判決            九十七年度台上字第五三二七號
上  訴  人  甲○○
                    27號
上列上訴人因違反槍砲彈藥刀械管制條例等罪案件，不服台灣高
等法院中華民國九十七年八月二十七日第二審判決（九十七年度
上訴字第二七六八號，起訴案號：台灣板橋地方法院檢察署九十
六年度偵字第二四０二二號），提起上訴，本院判決如下：
    主  文
上訴駁回。
    理  由
一、非法持有、寄藏槍枝部分
按刑事訴訟法第三百七十七條規定，上訴於第三審法院，非以判
決違背法令為理由，不得為之。是提起第三審上訴，應以原判決
違背法令為理由，係屬法定要件。如果上訴理由書狀並未依據卷
內訴訟資料，具體指摘原判決不適用何種法則或如何適用不當，
或所指摘原判決違法情事，顯與法律規定得為第三審上訴理由之
違法情形，不相適合時，均應認其上訴為違背法律上之程式，予
以駁回。本件原判決維持第一審論處上訴人甲○○槍砲彈藥刀械
管制條例第八條第四項非法持有可發射子彈具有殺傷力之槍枝（
二罪）及非法寄藏可發射子彈具有殺傷力之槍枝（一罪）罪刑之
判決，駁回其在第二審之上訴，已詳敘認定犯罪事實之依據及憑
以認定之理由。查扣案上訴人所持有、寄藏之三支槍枝，經內政
部警政署刑事警察局鑑定，均係「改造手槍，換裝土造金屬槍管
而成，擊發功能正常，可供擊發適用子彈使用，認具殺傷力」無
訛，有該局槍彈鑑定書附偵查卷內可稽，上訴人於第一審中對該
鑑定書表示「沒有意見」（見第一審卷第七七頁），復於原審對
第一審判決認定其持有具殺傷力之扣案槍枝事實，亦表示「沒有
意見」（見原審卷第三八頁）。原審據以認定扣案槍枝具殺傷力
無訛，並於判決中說明，上訴人之選任辯護人以該槍彈鑑定書未
載明認定扣案槍枝具殺傷力之「單位動能面積」所為辯護，不足
採信之理由。就此以觀，原判決並無違背法令之情形。上訴意旨
猶執該辯護陳詞，指摘原判決理由矛盾，及未於理由內說明何以
不再鑑定扣案槍枝之「單位動能面積」，有理由不備之違法云云
，自不足據以辨認原判決已具備違背法令之形式要件。此部分上
訴違背法律上之程式，應予駁回。
二、非法持有子彈部分
按第三審上訴書狀，應敘述上訴之理由，其未敘述者，得於提起
上訴後十日內補提理由書於原審法院，已逾上述期間，而於第三
審法院未判決前仍未提出上訴理由書狀者，第三審法院應以判決
駁回之，刑事訴訟法第三百八十二條第一項、第三百九十五條後
段規定甚明。上訴人就非法持有子彈（二罪）部分，一併提起上
訴，惟其上訴理由狀內並未敘述此部分之理由，於本院未判決前
仍未提出，依上開規定，此部分上訴自非合法，應予駁回。
據上論結，應依刑事訴訟法第三百九十五條，判決如主文。
中    華    民    國  九十七  年    十    月  二十三  日
                      最高法院刑事第十一庭
                          審判長法官  花  滿  堂
                                法官  黃  正  興
                                法官  陳  東  誥
                                法官  林  錦  芳
                                法官  洪  昌  宏
      本件正本證明與原本無異
                                      書  記  官
中    華    民    國  九十七  年    十    月  二十七  日
                                                Ａ


司法院資訊處製作；財團法人民間司法改革基金會備份。
